【裁判字號】    98,簡上,933
【裁判日期】    981209
【裁判案由】    毀棄損壞
【裁判全文】
臺灣高雄地方法院刑事判決             98年度簡上字第933號
公  訴  人  臺灣高雄地方法院檢察署檢察官
上  訴  人  甲○○
即  被  告
上列上訴人因毀棄損壞等案件，不服本院高雄簡易庭中華民國98
年7 月27日98年度審簡字第2708號第一審簡易判決（聲請簡易判
決處刑案號：臺灣高雄地方法院檢察署檢察官98年度偵字第1114
3 號），提起上訴，本院管轄之第二審合議庭判決如下：
    主  文
原判決撤銷。
甲○○犯毀損他人物品罪，處拘役伍拾日，如易科罰金，以新臺
幣壹仟元折算壹日。
    事  實
一、甲○○係位於高雄縣鳳山市○○○路229 巷15弄49號房屋之
    所有人，於不詳時間，未經取得建築執照即占用緊鄰之高雄
    縣立鳳山國民中學經營管理之坐落鳳山市○○○段187-39地
    號高雄縣政府所有之土地（下稱187-39地號土地）擅自搭建
    鐵皮建物（以下稱本件鐵皮建物），並於民國93年10月間，
    以每月新台幣（下同）8,000 元之代價，將上開房屋連同鐵
    皮建物出租予乙○○作為經營早餐店之用，乙○○復於93年
    10 月 間之某日，在該鐵皮建物前坐落之187-39地號土地上
    ，以100,000 元鋪設南方松木地板10坪，並以28,000元在其
    上即本件鐵皮建物之原有遮雨棚上延伸焊接遮雨棚1 片，又
    以120,000 元在前方187-39地號土地上空地部分種植茄苳樹
    1 棵及施作花園造景。詎甲○○明知前開南方松木地板、遮
    雨棚、植茄苳樹及花園造景等物，均屬他人所有，竟基於毀
    棄損壞他人物品之犯意，於97年10月6 日，僱用不知情之怪
    手司機，駕駛怪手拆除損壞上開南方松木地板、遮雨棚1 片
    、茄苳樹1 棵及花園造景，足生損害於乙○○。
二、案經乙○○訴請臺灣高雄地方法院檢察署檢察官偵查後聲請
    以簡易判決處刑。
    理  由
壹、證據能力：
    按「被告以外之人於審判外之陳述，雖不符前四條之規定，
    而經當事人於審判程序同意作為證據，法院審酌該言詞陳述
    或書面陳述作成時之情況，認為適當者，亦得為證據。當事
    人、代理人或辯護人於法院調查證據時，知有第159 條第1
    項不得為證據之情形，而未於言詞辯論終結前聲明異議者，
    視為有前項之同意」，刑事訴訟法第159 條之5 定有明文。
    又當事人、代理人或辯護人於調查證據時，知有本法第159
    條之5 第1 項不得為證據之情形，卻表示「對於證據調查無
    異議」、「沒有意見」等意思，而未於言詞辯論終結前聲明
    異議者，應視為已有將該等傳聞證據採為證據之同意（參見
    該條之立法理由）。本件檢察官及被告於本院準備程序，就
    本判決所引用各項證據（含傳聞證據、非傳聞證據及符合法
    定傳聞法則例外之證據）之證據能力，均表示無意見，且於
    本院言詞辯論終結前，檢察官及被告對於卷附具有傳聞證據
    性質之證據，既均已知其情，均未聲明異議，本院認該具有
    傳聞證據性質之證據，並無任何違法取證之不適當情形，以
    之作為證據使用係屬適當，自得採為認定被告犯罪事實之證
    據。
貳、實體方面：
一、訊據上訴人即被告（以下均稱被告）甲○○對上開犯罪事實
    於本院審理時均坦承不諱，並經證人即被害人乙○○於偵訊
    中指訴及於本院審理時證述綦詳，復有高雄縣立鳳山國民中
    學95年6 月30日鳳山國中總字第0950001323號函、高雄縣立
    鳳山國民中學96年3 月15日鳳山國中總字第09號函00000000
    000 、高雄縣鳳山市公所97年10月20日鳳山建字第09700454
    44號函附違章建築查報單一份、高雄縣鳳山市公所97年5 月
    7 日鳳山建字第0970019472號函附違章建築查報單一份、高
    雄縣政府違建物拆除時間通知單、高雄縣政府97年5 月20日
    府建使字第0970112934號處理違章建築行政處分書、高雄縣
    政府97年10月16日府財產字第0970249105號函、存證信函影
    本、高雄縣有房地使用補償金繳款書影本、高雄縣鳳山市○
    ○○段187-39號土地建物查詢資料及地籍圖、高雄縣鳳山市
    ○○○段194-2 地號及建物查詢資料及地籍圖、高雄縣鳳山
    市公所98年9 月3 日鳳市建字第0980040442號函、高雄縣政
    府98年9 月24日府建使字第0980233538號函、高雄縣政府98
    年10月27日府建拆字第0980255427號函等件在卷可稽，被告
    上開自白核與事實相符，堪可採信。綜上，本件事證明確，
    被告上開毀損犯行均堪認定，應依法論科。
二、核被告所為，應係犯刑法第354 條之毀損他人物品罪，聲請
    意旨認係犯同條致令他人物品不堪用罪云云，尚有未洽，惟
    起訴法條同一，自無庸變更起訴法條。被告利用不知情之怪
    手司機為上開犯行，應論以間接正犯。
三、原審據以論處被告甲○○罪刑，固非無見；惟查：(一)被告於
    本院審理時業已坦承犯行，頗有悔意，(二)上開南方松木地板
    、遮雨棚、茄冬樹及花園造景於建造種植時分別價值100,00
    0 元、28,000元、120,000 元，於遭毀損時已使用4 年等情
    ，業據證人乙○○於本院審理時證述明確，是上開物品價值
    應扣除折舊，原審亦漏未審酌，上訴人原上訴意旨否認犯罪
    雖無理由，然原判決既有上揭未及審酌之部分，自應由本院
    將原判決撤銷改判。爰審酌被告甲○○無犯罪前科，此有臺
    灣高等法院被告前案紀錄表1 份在卷可參，素行良好，僅因
    與告訴人有租屋糾紛，竟不思循法律途徑尋求解決，私自僱
    請怪手毀損告訴人物之犯罪動機、手段，於本院審理時業已
    坦承犯行並有悔意，所毀損之物已使用4 年，所剩餘之價值
    非高等一切情狀，量處如主文所示之刑，並諭知易科罰金之
    折算標準，以示懲儆。
四、據上論斷，應依刑事訴訟法第455 條之1 第1 項、第3 項、
    第369 條第1 項前段、第364 條、第299 條第1 項前段，刑
    法第354 條、第41條第1 項前段，刑法施行法第1 條之1 ，
    判決如主文。
本案經檢察官陳俊秀到庭執行職務。
中    華    民    國    98    年    12    月    9     日
                  刑事第十九庭  審判長法  官  陳志銘
                                      法  官  陳松檀
                                      法  官  黃宣撫
以上正本證明與原本無異。
不得上訴。
中    華    民    國    98    年    12    月    9     日
                                      書記官  林姵妤
附錄本件判決論罪科刑法條
中華民國刑法第354條
（毀損器物罪）
毀棄、損壞前二條以外之他人之物或致令不堪用，足以生損害於
公眾或他人者，處2 年以下有期徒刑、拘役或5 百元以下罰金。


司法院資訊處製作；財團法人民間司法改革基金會備份。
